bg-BG: Позиция на амортисьора: На четирите колела; Предни (чифт); Преден ляв; Преден десен; Задни (чифт); Заден ляв; Заден десен; Друго
sv: Stötdämparens position: Alla fyra hörnen; Fram (par); Vänster fram; Höger fram; Bak (par); Vänster bak; Höger bak; Annat
el: Θέση αμορτισέρ: Και στις τέσσερις γωνίες; Εμπρός (ζεύγος); Εμπρός αριστερά; Εμπρός δεξιά; Πίσω (ζεύγος); Πίσω αριστερά; Πίσω δεξιά; Άλλο
sl-SI: Položaj blažilnika: Vsa štiri kolesa; Spredaj (par); Spredaj levo; Spredaj desno; Zadaj (par); Zadaj levo; Zadaj desno; Drugo
nl: Schokdemper positie: Alle vier de wielen; Voor (paar); Linksvoor; Rechtsvoor; Achter (paar); Linksachter; Rechtsachter; Overig
ro-RO: Poziția amortizorului: La toate cele patru roți; Față (pereche); Stânga față; Dreapta față; Spate (pereche); Stânga spate; Dreapta spate; Altele
tr: Amortisör konumu: Dört köşe; Ön (çift); Ön sol; Ön sağ; Arka (çift); Arka sol; Arka sağ; Diğer
th: ตำแหน่งโช้คอัพ: ทั้ง 4 ล้อ; หน้า (คู่); หน้าซ้าย; หน้าขวา; หลัง (คู่); หลังซ้าย; หลังขวา; อื่นๆ
ko: 쇼크 업소버 위치: 네 모서리 모두; 전면(한 쌍); 전면 좌측; 전면 우측; 후면(한 쌍); 후면 좌측; 후면 우측; 기타
pt-PT: Posição do amortecedor: Todos os quatro cantos; Frente (par); Frente esquerda; Frente direita; Traseira (par); Traseira esquerda; Traseira direita; Outro
zh-CN: 减震器安装位置: 全部四个角位; 前（一对）; 左前; 右前; 后（一对）; 左后; 右后; 其他
ru: Положение амортизатора: Все четыре; Передние (пара); Передний левый; Передний правый; Задние (пара); Задний левый; Задний правый; Другое
pt-BR: Amortecedor posição: Todos os quatro cantos; Dianteiro (par); Dianteiro esquerdo; Dianteiro direito; Traseiro (par); Traseiro esquerdo; Traseiro direito; Outro
it: Posizione dell'ammortizzatore: Tutti e quattro gli angoli; Anteriori (coppia); Anteriore sinistro; Anteriore destro; Posteriori (coppia); Posteriore sinistro; Posteriore destro; Altro
es: Posición del amortiguador: Las cuatro ruedas; Delantero (par); Delantero izquierdo; Delantero derecho; Trasero (par); Trasero izquierdo; Trasero derecho; Otro
cs: Poloha tlumiče pérování: Všechna čtyři kola; Přední (pár); Levý přední; Pravý přední; Zadní (pár); Levý zadní; Pravý zadní; Jiné
nb: Støtdemperposisjon: Alle fire hjørner; Foran (par); Venstre foran; Høyre foran; Bak (par); Venstre bak; Høyre bak; Annet
hu: Lengéscsillapító elhelyezkedése: Mind a négy kerék; Első (pár); Bal első; Jobb első; Hátsó (pár); Bal hátsó; Jobb hátsó; Egyéb
fr: Position de l’amortisseur: Les quatre coins; Avant (paire); Avant gauche; Avant droit; Arrière (paire); Arrière gauche; Arrière droit; Autre
pl: Pozycja amortyzatora: Wszystkie cztery koła; Przód (para); Przód, lewy; Przód, prawy; Tył (para); Tył, lewy; Tył, prawy; Inne
sk-SK: Poloha tlmiča nárazov: Všetky štyri kolesá; Vpredu (pár); Vpredu vľavo; Vpredu vpravo; Vzadu (pár); Vzadu vľavo; Vzadu vpravo; Iné
de: Position des Stoßdämpfers: Alle vier Räder; Vorne (Paar); Vorne links; Vorne rechts; Hinten (Paar); Hinten links; Hinten rechts; Sonstige
vi: Vị trí giảm xóc: Cả bốn góc; Trước (cặp); Trước trái; Trước phải; Sau (cặp); Sau trái; Sau phải; Khác
fi: Iskunvaimentimen asento: Kaikki neljä kulmaa; Edessä (pari); Edessä vasemmalla; Edessä oikealla; Takana (pari); Takana vasemmalla; Takana oikealla; Muu
lt-LT: Amortizatoriaus pozicija: Visi keturi ratai; Priekis (pora); Priekyje kairėje; Priekyje dešinėje; Galas (pora); Gale kairėje; Gale dešinėje; Kita
ja: ショックアブソーバー位置: 四輪すべて; フロント (ペア); フロント左; フロント右; リア (ペア); リア左; リア右; その他
en: Shock absorber position: All four corners; Front (pair); Front left; Front right; Rear (pair); Rear left; Rear right; Other
zh-TW: 避震器位置: 四輪; 前 (一對); 左前; 右前; 後 (一對); 左後; 右後; 其他
hr-HR: Položaj amortizera: Sva četiri kuta; Sprijeda (par); Sprijeda lijevo; Sprijeda desno; Straga (par); Straga lijevo; Straga desno; Drugo
da: Støddæmperposition: Alle fire hjørner; Forrest (par); Forrest til venstre; Forrest til højre; Bagerst (par); Bagerst til venstre; Bagerst til højre; Andet